臺灣橋頭地方法院刑事判決　
111年度訴字第54號
公  訴  人  臺灣橋頭地方檢察署檢察官
被      告  林建焜


選任辯護人  孫安妮律師
被      告  蔡三勇



指定辯護人  林怡君律師
上列被告因違反毒品危害防制條例案件，經檢察官提起公訴（11
0年度偵字第14801、16672號、111年度偵字第1980號），本院判
決如下： 
    主    文
林建焜犯如附表一所示共參罪，分別處附表一主文欄所示之刑及
沒收。應執行有期徒刑玖年陸月。
蔡三勇犯如附表一所示共參罪，分別處附表一主文欄所示之刑及
沒收。應執行有期徒刑肆年陸月。
    犯罪事實
一、林建焜與蔡三勇均知悉海洛因係毒品危害防制條例所列管之
    第一級毒品，不得持有、販賣，竟共同基於販賣第一級毒品
    賺取金錢以營利之犯意聯絡，推由蔡三勇持用林建焜所有之
    門號0000000000號行動電話（搭配林建焜所有附表二編號8
    手機），與郭○○聯繫購毒事宜後，前往林建焜位於高雄市○○
    區○○路000巷0號住處（下稱○○區住處），林建焜乃交付海洛
    因與蔡三勇，再由蔡三勇前往交付海洛因與郭○○，並收取郭
    ○○所交付之購毒價金轉交與林建焜，林建焜再從中抽取新臺
    幣（下同）2,000元與蔡三勇作為其出面交易毒品之報酬。
    林建焜、蔡三勇即以上開分工方式分別於附表一所示時間、
    地點，共同販賣附表一所示價量之第一級毒品海洛因與郭○○
    2次、郭○○與黃○○1次（各次販賣時間、地點、價量、詳細交
    易過程，詳見附表一所示）。
二、嗣經檢察官向本院聲請對林建焜、蔡三勇販賣毒品聯繫購毒
    者所用之門號0000000000號行動電話實施通訊監察，及另案
    監聽郭○○所持用之門號0000000000號行動電話所得，並經警
    於民國110年11月3日晚上7 時許，前往蔡三勇位於高雄市○○
    區○○○路00號0樓居所，徵得蔡三勇同意後，在該處執行搜索
    ，扣得林建焜所有、蔡三勇所持用如附表二編號8所示供其
    等聯絡附表一編號1至3各次販賣海洛因所用之HTC廠牌行動
    電話1支及與本案無關如附表二編號6至7、9所示之物；後因
    蔡三勇供出其本案海洛因毒品來源為林建焜，並帶同警方前
    往林建焜○○區住處及指認林建焜使用之交通工具，經警於11
    0年12月13日中午12時50分許，持本院核發之搜索票前往林
    建焜○○區住處執行搜索，扣得林建焜所有與本案無關如附表
    二編號1至5所示之物，因而查悉上情。
三、案經高雄市政府警察局刑事警察大隊報告臺灣橋頭地方檢察
    署檢察官偵查起訴。
    理  由
一、證據能力
　㈠按被告以外之人於審判外之言詞或書面陳述，除法律有規定
    者外，不得作為證據；惟按被告以外之人於審判外之陳述，
    雖不符合刑事訴訟法第159條之1至第159條之4之規定，但經
    當事人於審判程序同意作為證據，法院審酌該言詞陳述或書
    面陳述作成時之情況，認為適當者，亦得為證據；當事人、
    代理人或辯護人於法院調查證據時，知有刑事訴訟法第159
    條第1 項不得為證據之情形，而未於言詞辯論終結前聲明異
    議者，視為有前項之同意，刑事訴訟法第159條第1項及第15
    9條之5分別定有明文。本判決下述所引用之傳聞證據，業經
    檢察官、被告林建焜、蔡三勇及其等辯護人於本院準備程序
    及審判程序時表示同意有證據能力（見訴卷第237頁、第253
    頁、第450頁），或未於言詞辯論終結前聲明異議（見訴卷
    第451頁至第476頁），本院審酌上開證據資料製作時之情況
    ，核無任何不法之瑕疵，亦認適為本案認定事實之依據，依
    刑事訴訟法第159條之5之規定，均有證據能力。
　㈡檢察官提出另案監聽所得之通訊監察譯文，即附表一編號2至
    3所示之監聽結果及其譯文，經本院權衡後認有證據能力：
  ⒈按依通訊保障及監察法（下稱通保法）第18條之1第1項規定
    ，另案監聽所取得之內容有無證據能力，係採「原則排除、
    例外容許」之立法體例。本條項但書所定另案監聽內容得作
    為證據之要件有二，即實質要件係以「重罪列舉原則」（通
    保法第5條第1項所列各款之罪），或非屬重罪但「與本案具
    有關連性之犯罪」（輕罪）者為限，並輔以於發現後7 日內
    補行陳報法院審查認可為程序要件。此項於偵查中另案監聽
    應陳報法院事後審查之立法，與刑事訴訟法第131條第3項對
    於逕行搜索，應於實施或執行後3 日內陳報該管法院或報告
    該管檢察官及法院，由法院審查之立法例相仿，蓋另案監聽
    係依附於本案監聽而存在，本質上與逕行搜索同為無令狀之
    強制處分，且俱因急迫性併屬未及事先聲請令狀，為避免浮
    濫，故由法院介入先行審查。逕行搜索以出於急迫之原因為
    要件，是否確係如此，一旦時過境遷，或不免將失去審查之
    機宜，而不利於被告，即令有未陳報或陳報後經法院撤銷之
    情形，其所扣押之物得否為證據，既仍容許於審判時再為權
    衡判斷，並不當然予以排除。而另案監聽所得之內容，是否
    符合「重罪列舉原則」或「與本案具有關連性之犯罪」類型
    ，純然為對於通訊內容之判別而已，較之於逕行搜索之該當
    要件，原不具有審查急迫性，甚至無予先行審查之必要性，
    即使有逾期或漏未陳報等違背法定程序之情形，受訴法院於
    審判時自仍得適用刑事訴訟法第158條之4規定，再行審酌裁
    量其得否為證據（最高法院107 年度臺上字第3052號判決意
    旨參照）。
  ⒉經查，檢察官提出為證如附表一編號2至3 所示之監聽譯文（
    見警一卷第32頁至第35頁），係本院以110 年度聲監字第30
    2號核發通訊監察書（見訴卷第141 頁至第143頁），對另案
    犯罪嫌疑人即本案證人郭○○所持用門號0000000000號行動電
    話實施通訊監察所得之證據資料，對於被告林建焜、蔡三勇
    而言，即屬「另案監聽」取得之結果。然該等監聽結果及其
    譯文，係用以證明被告林建焜、蔡三勇有附表一編號2至3 
    所示共同販賣第一級毒品海洛因犯行之證據，而販賣第一級
    毒品罪係通保法第5 條第1項第1款所規定得進行監聽之犯罪
    ，符合通保法第18條之1第1項但書「重罪列舉原則」之實質
    要件，是執行機關應無利用其他案件合法監聽而附帶監聽被
    告林建焜、蔡三勇之必要。另基於偵查作為之浮動性，偵查
    機關實無從事先預測或控制對郭○○監聽所得之內容及可能擴
    及之範圍，且通訊內容如未即時擷取，蒐證機會恐稍縱即逝
    ，卷內亦無任何事證顯示偵查機關有蓄意違背法定程序所取
    得，或係故意不陳報法院審查之情形。又上開譯文係被告蔡
    三勇與證人郭○○間之祕密通話，通話時間並不長，且內容僅
    與販賣毒品之不法行為有關，並未涉及被告林建焜、蔡三勇
    其他日常私密性談話，侵害其等之隱私權情節並非嚴重。況
    販賣毒品罪對社會治安產生嚴重影響，甚至可能衍生諸多其
    他財產犯罪，毒品之流通對個人身心亦有相當妨礙，執行機
    關若依照法定程序於7 日內陳報法院審查認可，依形式觀之
    ，法院應無不予認可之理由。從而，附表一編號2至3 之監
    聽結果及其譯文固屬「另案監聽」所取得之內容，執行機關
    亦未遵期陳報法院認可，但經本院綜合上述各情，權衡人權
    保障及公共利益之均衡維護後，認仍應具備證據能力。
二、認定犯罪事實所憑證據及理由
  ㈠上開犯罪事實，業據被告林建焜於警詢、偵訊、本院訊問程
    序、準備程序及審判程序坦承不諱（見警一卷第60頁至第62
    頁；偵二卷第74頁；訴卷第60頁至第63頁、第236頁、第449
    頁、第478頁）、被告蔡三勇於警詢、偵訊、本院訊問程序
    、準備程序及審判程序坦承不諱（見警一卷第97頁、第103
    頁至第111頁、第114頁至第116頁；偵一卷第17頁至第18頁
    、第113頁至第115頁；偵聲卷第29頁至第31頁；訴卷第68頁
    至第71頁、第252頁、第449頁、第478頁），核與證人郭○○
    、黃○○（各證人就各該次買賣之證述，詳見附表一販毒對象
    欄所示）所述相符；且有本院核准對被告林建焜所有、蔡三
    勇所持用之門號0000000000號行動電話實施通訊監察之110
    年度聲監字第288號通訊監察書（通訊監察期間自110年6月1
    4日上午10時起至110年7月13日上午10時止）（見聲搜一卷
    第41頁至第43頁）、本院核准對郭○○所持門號0000000000號
    行動電話實施通訊監察之110年度聲監字第302號通訊監察書
    （通訊監察期間自110年6月26日上午10時起至110年7月17日
    上午10時止）（見訴卷第141頁至第143頁）、附表一編號1
    至3所示之通訊監察譯文（詳見附表一「交易過程/ 通訊監
    察譯文」欄所示）、郭○○指認被告蔡三勇之照片（見警二卷
    第171頁至第175頁）、本院核發對被告蔡三勇執行搜索之11
    0年度聲搜字第626號搜索票（見警一卷第144 頁）、本院核
    發對被告林建焜執行搜索之110年度聲搜字第690號搜索票（
    見警一卷第82頁）、被告蔡三勇之自願受搜索同意書、搜索
    扣押筆錄、扣押物品目錄表及扣押物品照片（見警一卷第14
    5 頁至第150頁、第152頁至第154頁）、被告林建焜之搜索
    扣押筆錄、扣押物品目錄表及扣押物品照片（見警一卷第84
    頁至第86頁；訴卷第201頁至第203頁）附卷可稽，復有被告
    林建焜所有、被告蔡三勇持用如附表二編號8所示供被告林
    建焜、蔡三勇聯絡附表一編號1至3各次販賣海洛因所用之HT
    C廠牌行動電話1支扣案可佐，洵堪認定。
　㈡按販賣毒品之所謂販賣行為，係行為人基於營利之目的，而
    販入或賣出毒品而言。販賣毒品者，其主觀上須有營利之意
    圖，且客觀上有販賣之行為，即足構成，至於實際上是否已
    經獲利，則非所問。即於有償讓與他人之初，係基於營利之
    意思，並著手實施，而因故無法高於購入之原價出售，最後
    不得不以原價或低於原價讓與他人時，仍屬販賣行為。必也
    始終無營利之意思，縱以原價或低於原價有償讓與他人，方
    難謂為販賣行為，而僅得以轉讓罪論處（最高法院93年度臺
    上字第1651號判決要旨參照）。又販賣海洛因，本無一定價
    格，各次買賣之價格，當亦各有差異，隨供需雙方之資力、
    關係之深淺、需求之數量、貨源之充裕與否、販賣者對於資
    金之需求如何及殷切與否，以及政府查緝之態度，進而為各
    種不同之風險評估，而為機動性之調整，是其價格標準，自
    非一成不變，且販賣者從各種「價差」或「量差」或係「純
    度」謀取利潤方式，或有差異，然其所圖利益之非法販賣行
    為目的，則屬相同，並無二致。衡以近年來毒品之濫用，危
    害國民健康與社會安定日益嚴重，治安機關對於販賣或施用
    毒品之犯罪行為，無不嚴加查緝，各傳播媒體對於政府大力
    掃毒之決心亦再三報導，已使毒品不易取得且物稀價昂，苟
    被告林建焜、蔡三勇於有償買賣第一級毒品海洛因之交易過
    程中無利可圖，實無甘冒被取締移送法辦判處重刑之危險而
    平白從事海洛因買賣之理。是其販入之價格必較其出售之價
    格為低，而有從中賺取買賣價差或量差牟利之意圖及事實，
    應屬合理認定。本件附表一所示各次交易，既均是有償交易
    ，被告林建焜坦承其係為賺取差價、被告蔡三勇坦言其係為
    賺取每次毒品交易報酬2,000元，而為本案販賣毒品犯行等
    語（見訴卷第62頁；訴卷第69頁至第70頁）。堪認被告林建
    焜、蔡三勇為本案附表一各次之販賣毒品犯行，均有營利之
    意圖無訛。
　㈢綜上所述，足認被告林建焜、蔡三勇所為之任意性自白，均
    與事實相符，皆堪採信。本案事證明確，被告林建焜、蔡三
    勇就前揭犯罪事實欄一（即附表一）所示犯行，均堪認定，
    皆應予依法論科。
三、論罪科刑
　㈠按海洛因係毒品危害防制條例第2條第2項第1 款所規範之第
    一級毒品，不得持有、販賣。是核被告林建焜、蔡三勇就犯
    罪事實欄一（即附表一）所為，均係犯毒品危害防制條例第
    4條第1項之販賣第一級毒品罪。被告林建焜、蔡三勇就犯罪
    事實欄一（即附表一）所示之持有海洛因之低度行為，均為
    其後販賣海洛因之高度行為所吸收，不另論罪。被告2人就
    犯罪事實欄一(即附表一)所示各次犯行，均有犯意聯絡及行
    為分擔，皆為共同正犯。被告林建焜、蔡三勇就犯罪事實欄
    一（即附表一）所犯各罪，犯意各別，行為互異，應予分論
    併罰。另被告林建焜、蔡三勇就附表一編號2雖同時販賣海
    洛因予郭○○、黃○○2人，然因其等犯行所侵害者為單一之社
    會法益，是仍應僅成立一個販賣第一級毒品罪，而無想像競
    合之問題，併此敘明。
　㈡刑之減輕與否
　⒈被告林建焜、蔡三勇就犯罪事實欄一（即附表一）所示之販
    賣第一級毒品罪，於偵查及審判中均自白犯罪，已如前述，
    應依毒品危害防制條例第17條第2 項之規定，均減輕其刑。
　⒉按毒品危害防制條例第17條第1 項規定：「犯第4條至第8條
    、第10條或第11條之罪，供出毒品來源，因而查獲其他正犯
    或共犯者，減輕或免除其刑。」，其立法意旨係為有效破獲
    上游之製毒組織，鼓勵毒販供出所涉案件毒品之來源，擴大
    落實毒品之追查，俾有效斷絕毒品之供給，以杜絕毒品氾濫
    ，對查獲之毒販願意供出毒品來源，因而查獲其他正犯或共
    犯者，採行寬厚之刑事政策，擴大適用範圍，並規定得減免
    其刑，是該項所稱「供出毒品來源，因而查獲其他正犯或共
    犯者」，係指犯罪行為人供出「毒品來源」之對向性正犯，
    或與其具有共同正犯、共犯（教唆犯、幫助犯）關係之「毒
    品由來之人」之相關資料，使調查或偵查犯罪之公務員得據
    以對之發動調查或偵查程序，並因此而確實查獲其人及其犯
    行者，即符合該條減免其刑之規定（最高法院107 年度臺上
    字第3842號判決意旨、臺灣高等法院暨所屬法院109 年法律
    座談會刑事類提案第12號法律問題研討結果參照）。經查，
    犯罪偵查機關於110年12月13日中午12時50分許，持本院核
    發之搜索票前往林建焜○○區住處執行搜索而查獲被告林建焜
    前，雖已對本案被告林建焜、蔡三勇共犯販賣毒品聯繫購毒
    者所用之門號0000000000號及證人郭○○所持用之門號000000
    0000號行動電話實施通訊監察，因而獲取被告蔡三勇與郭○○
    聯繫本案附表一所示各次毒品交易之通話內容，及獲悉被告
    林建焜與郭○○於110年6月19日之通話內容（見訴卷第177頁
    ），有高雄市政府警察局刑事警察大隊110年4月28日員警職
    務報告在卷可參（見訴卷第283頁、第291頁）。而郭○○於蔡
    三勇110年11月3日為警查獲前之110年9月2日警詢雖亦指認
    被告林建焜之真實身分，然郭○○僅陳稱係因被告林建焜介紹
    而認識被告蔡三勇，並不知悉被告林建焜有無因介紹而從中
    獲取任何好處，亦未指認其向被告蔡三勇所購買之海洛因來
    源為被告林建焜，而僅指認其毒品來源為被告蔡三勇，有該
    次警詢筆錄及犯罪嫌疑人指認表可佐（見警一卷第209頁、
    第211頁至第212頁、第217頁）。且觀諸上開110年6月19日
    之通訊監察譯文，郭○○係請被告林建焜向被告蔡三勇轉達，
    被告蔡三勇交付之毒品數量不夠等情，於此充其量僅能認被
    告林建焜、蔡三勇就該次販賣毒品犯行有正犯或共犯之關係
    ，但仍無法就此即明確知悉被告蔡三勇本案各次販賣之海洛
    因來源確為被告林建焜。待警方於110年11月3日查獲被告蔡
    三勇，被告蔡三勇乃於同日指認被告林建焜之真實身分，及
    指證被告林建焜即為其本案各次販賣海洛因之毒品來源（見
    警一卷第97頁、第99頁至第101頁），並帶同警方前往林建
    焜○○區住處及指認林建焜使用之交通工具（見警一卷第126
    頁蔡三勇之指認照片），員警因而依據被告蔡三勇之指證，
    向本院聲請核發對被告林建焜之搜索票，有該次職務報告可
    稽（見聲搜一卷第13頁至第40頁），並經本院調閱本院110 
    年度聲搜字第690號全案卷宗核閱屬實，而有該卷宗影卷可
    參。再經本院函詢高雄市政府警察局刑事警察大隊結果，亦
    稱員警係因被告蔡三勇之供述因而查獲本案毒品來源林建焜
    之犯行等情，有高雄市政府警察局刑事警察大隊111年2月21
    日高市警刑大偵7字第11170359300號函可參（見訴卷第135
    頁）。是被告蔡三勇確有供出其毒品來源為被告林建焜，並
    因而查獲共同正犯林建焜之情事，應依毒品危害防制條例第
    17條第1 項之規定減輕其刑，並依法遞減之。
　⒊按刑之量定，為求個案裁判之妥當性，法律固賦予法院裁量
    權，但此項裁量權之行使，除應依刑法第57條之規定，審酌
    行為人及其行為等一切情狀，為整體之評價，並應顧及比例
    原則與平等原則，使罪刑均衡，輕重得宜，以契合社會之法
    律感情。刑法第59條規定犯罪之情狀可憫恕者，得酌量減輕
    其刑，其所謂「犯罪之情狀」，與同法第57條規定科刑時應
    審酌之一切情狀，並非有截然不同之領域，於裁判上酌減其
    刑時，應就包括刑法第57條所列舉之10款事項等犯罪一切情
    狀，予以全盤考量，審酌其犯罪有無可憫恕之事由，如有無
    特殊之原因與環境，在客觀上足以引起一般同情，以及宣告
    法定低度刑，是否猶嫌過重等，以為判斷。又按有無刑法第
    59條酌減其刑之適用，應就被告犯罪行為時之情狀為觀察，
    尚難因其在犯罪後，另有類如供出毒品來源、自白等法定減
    輕其刑之事由，即反推無刑法第59條之適用，否則將有違毒
    品危害防制條例第17條第1項、第2 項鼓勵被告供出毒品來
    源及自白認罪之立法意旨。況毒品危害防制條例第17條第1
    項、第2 項之增訂，既出於採行寬厚之刑事政策，當無排除
    刑法第59條規定同時適用之理。查本件被告林建焜、蔡三勇
    因身染施用毒品之惡習，有其等之臺灣高等法院被告前案紀
    錄表在卷可參（見訴卷第425頁至第429頁、第435頁至第439
    頁），進而為本件販賣第一級毒品之行為，究其原因當係肇
    於其本身無法戒絕毒品，亦不知尋覓適當之機構協助導正，
    其等販賣第一級毒品之行為雖不可取，然其等本案販賣毒品
    之對象僅有2 位，次數3次，販賣金額價量尚非甚鉅，相對
    於長期且大量販賣毒品之大毒梟，對社會治安及國民健康所
    造成之危害尚屬較輕，且被告林建焜本案所犯之販賣第一級
    毒品罪，依毒品危害防制條例第17條第2 項自白減刑規定減
    輕其刑後，仍為最輕本刑15年以上有期徒刑之罪，尚顯過重
    ，而有情輕法重之情形；而被告蔡三勇本案所犯之販賣第一
    級毒品罪，依毒品危害防制條例第17條第1 項、同條第2項
    遞減其刑後，再審酌被告蔡三勇附表一各次所獲之報酬非豐
    、供出毒品來源為被告林建焜及始終坦承犯行之犯後態度，
    亦尚顯過重，而有情輕法重之情形，客觀上均足以引起一般
    人之同情，爰就被告林建焜、蔡三勇所犯附表一販賣第一級
    毒品各罪，再依刑法第59條規定酌減其刑，並依法遞減之。
    　
　㈢爰審酌被告林建焜、蔡三勇均知悉海洛因使用容易成癮，濫
    行施用，非但對施用者身心造成傷害，因其成癮性，常使施
    用者經濟地位發生實質改變而處於劣勢，容易造成家庭破裂
    戕害國力，仍無視國家對於查緝毒品之禁令，不顧販賣對象
    可能面臨之困境，為本案販賣毒品之犯行，其等所為已助長
    毒品流通，致生危害於社會及他人身體健康；考量被告林建
    焜前有施用毒品前科、被告蔡三勇前有施用毒品、公共危險
    、擄人勒贖、偽造文書、違反槍砲彈藥刀械管制條例等前科
    ，有其等之臺灣高等法院被告前案紀錄表在卷可稽（見訴卷
    第425 頁至第442頁），素行均非佳；兼衡被告林建焜、蔡
    三勇坦承犯行之犯後態度；暨審酌其等各次販賣毒品之價量
    及角色分工；及被告林建焜○○畢業之智識程度、開設○○○，
    每月收入約0萬元至0萬元、○○、與○○及○○同住之生活狀況，
    被告蔡三勇○○畢業之智識程度、受僱從事○○○○，每月收入約
    0萬0,000元、○○、與○○及○○同住之生活狀況（見訴卷第478
    頁至第479頁被告林建焜、蔡三勇於本院審判程序所述）等
    一切情狀，分別量處被告林建焜、蔡三勇如附表一主文欄所
    示之刑（詳見附表一主文欄所示）。又按數罪併罰之定應執
    行之刑，係出於刑罰經濟與責罰相當之考量，並非予以犯罪
    行為人或受刑人不當之利益，相較於刑法第57條所定科刑時
    應審酌之事項係對一般犯罪行為之裁量，定應執行刑之宣告
    ，乃對犯罪行為人本身及所犯各罪之總檢視，除應考量行為
    人所犯數罪反應出之人格特性，並應權衡審酌行為人之責任
    與整體刑法目的及相關刑事政策，在量刑權之法律拘束性原
    則下，依刑法第51條第5款之規定，採限制加重原則，以宣
    告各刑中之最長期為下限，各刑合併之刑期為上限，但不得
    逾30年，資為量刑自由裁量權之外部界限，並應受法秩序理
    念規範之比例原則、平等原則、責罰相當原則、重複評價禁
    止原則等自由裁量權之內部抽象價值要求界限之支配，使以
    輕重得宜，罰當其責，俾符合法律授與裁量權之目的，以區
    別數罪併罰與單純數罪之不同，兼顧刑罰衡平原則（最高法
    院101年度臺抗字第461號裁定要旨參照）。查被告林建焜、
    蔡三勇附表一所犯，均係販賣第一級毒品罪，罪質相同，販
    賣次數及對象分別為3次、2位，且時間集中在110年6月至同
    年7月間，販賣之價量介於9,000元至1萬6,000元之間，可見
    被告林建焜、蔡三勇非大量且長期販賣毒品之大毒梟，本院
    審酌上情及前所揭示之限制加重原則，乃定被告林建焜、蔡
    三勇前揭犯罪事實欄一（即附表一）所示之罪共3罪，應合
    併執行之刑各如主文所示。
四、沒收部分
  ㈠未扣案如附表三所示之門號0000000000號SIM卡1 張及扣案如
    附表二編號8所示之HTC廠牌行動電話1支，乃供被告林建焜
    、蔡三勇附表一編號1至3各次販賣第一級毒品聯繫毒品交易
    所用之物，且均為被告林建焜所有等情，業經被告林建焜、
    蔡三勇供承明確（見訴卷第477頁），是未扣案如附表三所
    示之門號0000000000號SIM卡1 張，應依毒品危害防制條例
    第19條第1項、刑法第38條第4項規定，不問屬於犯罪行為人
    與否，於被告林建焜所犯如附表一編號1至3所示各次販賣第
    一級毒品罪主文欄中，均宣告沒收，於全部或一部不能沒收
    或不宜執行沒收時，追徵其價額。而扣案如附表二編號8所
    示之HTC廠牌行動電話1支，應依毒品危害防制條例第19條第
    1 項規定，不問屬於犯罪行為人與否，於被告林建焜所犯如
    附表一編號1至3各次販賣第一級毒品罪主文欄中，均宣告沒
    收。
  ㈡附表一編號1 至3所示各次販毒之價金，扣除交與被告蔡三勇
    之報酬2,000元後，既經被告林建焜收取，而屬被告林建焜
    所有犯各該次販賣毒品罪之犯罪所得，縱均未扣案，仍皆應
    依刑法第38條之1第1 項前段、第3項規定，於其所犯各罪即
    附表一編號1 至3之主文欄中分別宣告沒收，於全部或一部
    不能沒收或不宜執行沒收時，追徵其價額。而被告蔡三勇因
    本案附表一所示各次犯行而各有2,000 元之報酬乙情，業據
    被告蔡三勇自承在卷（見訴卷第69頁至第70頁），該等報酬
    既屬被告蔡三勇犯本案附表一所示各罪之犯罪所得，縱均未
    扣案，仍皆應依刑法第38條之1第1 項前段、第3項規定，於
    被告蔡三勇所犯各罪即附表一編號1 至3之主文欄中分別宣
    告沒收，於全部或一部不能沒收或不宜執行沒收時，追徵其
    價額。 
  ㈢扣案如附表二編號1所示之HTC廠牌行動電話1支、編號2所示
    之蘋果廠牌行動電話1支、編號3所示之蘋果廠牌行動電話1
    支、編號4所示之OPPO廠牌行動電話1支、編號5所示之不起
    訴處分書1紙，雖均為被告林建焜所有之物；如附表二編號6
    所示之OPPO廠牌行動電話1支、編號7所示之三星廠牌行動電
    話1支、編號9所示之門號0000000000號SIM卡，則為被告蔡
    三勇所有之物，然被告林建焜、蔡三勇均堅稱與本案無關（
    見訴卷第476頁至第477頁），且經核對本案相關通訊監察譯
    文，均非被告林建焜、蔡三勇附表一各次犯行所持用之行動
    電話及SIM卡，此外，並無其他積極證據可認此些部分之扣
    案物係供被告林建焜、蔡三勇犯本案附表一所示各罪所用之
    物或與其此些部分犯行有何關聯，乃均不宣告沒收，併此敘
    明。
據上論斷，應依刑事訴訟法第299條第1項前段，毒品危害防制條
例第4條第1項、第17條第1項、第2項、第19條第1項，刑法第11
條、第28條、第59條、第38條第4項、第38條之1第1項前段、第3
 項、第51條第5款、第40條之2第1項，判決如主文。　
本案經檢察官陳俊宏提起公訴，檢察官梁詠鈞到庭執行職務。
中    華    民    國  111     年     8    月     5    日
                  刑事第三庭    審判長法  官  張瑋珍
                                      法  官  羅婉怡
                                      法  官  翁碧玲
以上正本證明與原本無異。
如不服本判決應於收受送達後20日內向本院提出上訴書狀，並應
敘述具體理由；如未敘述上訴理由者，應於上訴期間屆滿後20日
內向本院補提理由書（均須按他造當事人之人數附繕本）「切勿
逕送上級法院」。
中　　華　　民　　國　　111 　年　　8 　　月　　8 　　日
   　　　　　　　　　　　　　　　　　 書記官  武凱葳　
附錄本案論罪科刑法條
毒品危害防制條例第4條
製造、運輸、販賣第一級毒品者，處死刑或無期徒刑；處無期徒
刑者，得併科新臺幣三千萬元以下罰金。
製造、運輸、販賣第二級毒品者，處無期徒刑或十年以上有期徒
刑，得併科新臺幣一千五百萬元以下罰金。
製造、運輸、販賣第三級毒品者，處七年以上有期徒刑，得併科
新臺幣一千萬元以下罰金。
製造、運輸、販賣第四級毒品者，處五年以上十二年以下有期徒
刑，得併科新臺幣五百萬元以下罰金。
製造、運輸、販賣專供製造或施用毒品之器具者，處一年以上七
年以下有期徒刑，得併科新臺幣一百五十萬元以下罰金。
前五項之未遂犯罰之。
【附表一】
編號 販毒對象 販毒時間/ 地點/種類金額(新臺幣) 交易過程/通訊監察譯文 主          文 1 郭○○（見警一卷第240頁、第249頁至第250頁） 110年6月19日中午12時許 郭○○持門號0000000000號行動電話，於110年6月19日中午12時前同日某時許，與持用門號0000000000號行動電話之蔡三勇聯繫購毒事宜後，蔡三勇乃前往林建焜○○區住處，由林建焜交付海洛因與蔡三勇，蔡三勇再於左列時間、地點，交付左列價量之海洛因1包與郭○○，並收取郭○○所交付購買該包海洛因之價金1萬6,000元，再將販毒所得1萬6,000元轉交與林建焜，林建焜則交付2,000元與蔡三勇作為出面交易毒品之報酬。   *通訊監察譯文（見警一卷第41頁至第43頁） 林建焜共同犯販賣第一級毒品罪，處有期徒刑捌年陸月。扣案如附表二編號8所示之物沒收；未扣案之犯罪所得新臺幣壹萬肆仟元及如附表三所示之物均沒收，於全部或一部不能沒收或不宜執行沒收時，追徵其價額。 蔡三勇共同犯販賣第一級毒品罪，處有期徒刑參年捌月。未扣案之犯罪所得新臺幣貳仟元沒收，於全部或一部不能沒收或不宜執行沒收時，追徵其價額。   ○○○○○醫院急診室旁停車場入口外     1萬6,000元海洛因1包   2 郭○○（見警一卷第194頁至第198頁、第201頁至第205頁、第238頁至第239頁、第249頁至第250頁；偵一卷第67頁）、黃○○（見警一卷第255頁至259頁、第277頁、第290頁） 110年6月30日下午5時40分許稍後某時 郭○○與黃○○欲合資購買海洛因，由郭○○持門號0000000000號行動電話，於110年6月30日下午4時30分許、同日下午5時6分許、同日下午5時29分許、同日下午5時40分許，與持用門號0000000000號行動電話之蔡三勇聯繫購毒事宜後，蔡三勇乃前往林建焜○○區住處，由林建焜交付海洛因與蔡三勇，蔡三勇再於左列時間、地點，交付左列價量之海洛因1包與郭○○，並收取郭○○所交付購買該包海洛因之價金1萬6,000元，再將販毒所得1萬6,000元轉交與林建焜，林建焜則交付2,000元與蔡三勇作為出面交易毒品之報酬。  *通訊監察譯文（見警一卷第32頁至第33頁） 林建焜共同犯販賣第一級毒品罪，處有期徒刑捌年陸月。扣案如附表二編號8所示之物沒收；未扣案之犯罪所得新臺幣壹萬肆仟元及如附表三所示之物均沒收，於全部或一部不能沒收或不宜執行沒收時，追徵其價額。 蔡三勇共同犯販賣第一級毒品罪，處有期徒刑參年捌月。未扣案之犯罪所得新臺幣貳仟元沒收，於全部或一部不能沒收或不宜執行沒收時，追徵其價額。   ○○○○○醫院急診室對面統一超商     1萬6,000元海洛因1包   3 郭○○（見警一卷第187頁至第190頁、第221頁、第239頁、第248頁至第250頁；偵一卷第67頁） 110年7月12日晚上9時58分許稍後某時 郭○○持門號0000000000號行動電話，於110年7月12日晚上9時22分許、同日晚上9時58分許，與持用門號0000000000號行動電話之蔡三勇聯繫購毒事宜後，蔡三勇乃前往林建焜○○區住處，由林建焜交付海洛因與蔡三勇，蔡三勇再於左列時間、地點，交付左列價量之海洛因1包與郭○○，並收取郭○○所交付購買該包海洛因之價金9,000元，再將販毒所得9,000元轉交與林建焜，林建焜則交付2,000元與蔡三勇作為出面交易毒品之報酬。   *通訊監察譯文（見警一卷第34頁至第35頁） 林建焜共同犯販賣第一級毒品罪，處有期徒刑捌年。扣案如附表二編號8所示之物沒收；未扣案之犯罪所得新臺幣柒仟元及如附表三所示之物均沒收，於全部或一部不能沒收或不宜執行沒收時，追徵其價額。 蔡三勇共同犯販賣第一級毒品罪，處有期徒刑參年貳月。未扣案之犯罪所得新臺幣貳仟元沒收，於全部或一部不能沒收或不宜執行沒收時，追徵其價額。   ○○000○○○(高雄市○○區○○路000號)往○○○○○路口     9,000元海洛因1包   
【附表二】扣案物（扣押物品目錄表，見警一卷第86頁、第150
頁）
編號 扣押物品 數量 所有人 1 HTC廠牌行動電話(機型：BUTTERFLY2，序號：000000000000000號、無SIM卡) 1支 林建焜 2 蘋果廠牌行動電話(機型：SE，序號：000000000000000號、000000000000000號、無SIM卡) 1支 林建焜 3 蘋果廠牌行動電話(機型：7 PLUS，序號：000000000000000號，含門號0000000000號SIM卡1張) 1支 林建焜 4 OPPO廠牌行動電話 1支 林建焜 5 郭○○之臺灣橋頭地方檢察署不起訴處分書 1紙 林建焜 6 OPPO廠牌行動電話(序號：000000000000000號、000000000000000號，含門號0000000000號SIM卡1張) 1支 蔡三勇 7 三星廠牌行動電話(序號：000000000000000號、000000000000000號，含門號0000000000號SIM卡1張) 1支 蔡三勇 8 HTC廠牌行動電話(序號000000000000000、000000000000000號，不含SIM卡) 1支 林建焜 9 門號0000000000號SIM卡 1張 蔡三勇 
【附表三】（未扣案）
編號 物品名稱 數量 所有人 1 門號0000000000號SIM卡 1張 林建焜